臺灣高等法院臺中分院刑事裁定　
111年度聲字第1291號
聲  請  人  臺灣高等檢察署臺中檢察分署檢察官     
受  刑  人  任偉民




上列聲請人因受刑人數罪併罰有二裁判以上，聲請定其應執行之
刑（聲請案號：111年度執聲字第556號），本院裁定如下：
    主  文
任偉民因犯如附表所示各罪所處之刑，應執行有期徒刑肆年貳月
。
    理  由
一、聲請意旨略以：受刑人任偉民因犯毒品危害防制條例等罪，
    先後經判決確定如附表，數罪中雖有刑法第50條第1項但書
    所列情形，惟受刑人已請求檢察官聲請定應執行刑，有臺灣
    臺中地方檢察署刑法第50條第1項但書案件是否請求定應執
    行刑調查表足稽，應依刑法第50條第2項、第53條、第51條
    第5款規定，定其應執行之刑，爰依刑事訴訟法第477條第1
    項聲請裁定等語。
二、按「裁判確定前犯數罪者，併合處罰之。但有下列情形之一
    者，不在此限：一、得易科罰金之罪與不得易科罰金之罪。
    二、得易科罰金之罪與不得易服社會勞動之罪。三、得易服
    社會勞動之罪與不得易科罰金之罪。四、得易服社會勞動之
    罪與不得易服社會勞動之罪。前項但書情形，受刑人請求檢
    察官聲請定應執行刑者，依第51條規定定之」，刑法第50條
    定有明文，是以，合於數罪併罰之數罪，有刑法第50條第1
    項但書所列情形，須經受刑人請求檢察官聲請，始得依刑法
    第51條之規定定其應執行之刑。
三、次按數罪併罰，有二裁判以上者，依第51條之規定，定其應
    執行之刑；又數罪併罰，分別宣告其罪之刑，如宣告多數有
    期徒刑者，於各刑中之最長期以上，各刑合併之刑期以下，
    定其刑期，但不得逾30年，刑法第53條、第51條第5款亦有
    明文規定。又按法律上屬於自由裁量之事項，有其外部性界
    限及內部性界限，並非概無拘束。依據法律之具體規定，法
    院應在其範圍選擇為適當之裁判者，為外部性界限；而法院
    為裁判時，應考量法律之目的，及法律秩序之理念所在者，
    為內部性界限。法院為裁判時，二者均不得有所踰越（最高
    法院80年台非字第473號判例意旨可資參照）。是以數罪併
    罰，有二裁判以上，定其應執行之刑時，固屬於法院自由裁
    量之事項，然仍應受前揭外部性界限及內部性界限之拘束。
四、經查，受刑人任偉民因犯如附表所示毒品危害防制條例等案
    件，經臺灣臺中地方法院、本院先後判處如附表所示之刑，
    均經確定在案，此有如附表所示之判決書及臺灣高等法院被
    告前案紀錄表各1份附卷可憑，而其中受刑人所犯如附表編
    號1所示之罪為得易科罰金、得易服社會勞動之罪，如附表
    編號2所示為不得易科罰金、得易服社會勞動之罪，附表編
    號3所示為不得易科罰金、不得易服社會勞動之罪，依刑法
    第50條第1項但書之規定固不得併合處罰，然查受刑人已向
    檢察官聲請定應執行刑，有臺灣臺中地方檢察署111年5月12
    日刑法第50條第1項但書案件是否請求定應執行刑調查表附
    卷可稽（見本院卷第9頁），而其中附表編號1至2所示之罪
    ，經臺灣臺中地方法院以108年度聲字第1505號裁定定其應
    執行刑有期徒刑7月確定，是以本院定應執行刑，不得逾越
    刑法第51條第5款所定法律之外部界限，即不得重於如附表
    編號1至3所示各罪加計之總和外；亦應受內部界限之拘束，
    即不得重於上開裁定所定應執行刑有期徒刑7月與附表編號3
    所定有期徒刑3年8月之總和。又定應執行刑，不僅攸關國家
    刑罰權之行使，於受刑人之權益亦有重大影響，除顯無必要
    或有急迫情形外，法院於裁定前，允宜予受刑人以言詞、書
    面或其他適當方式陳述意見之機會，程序保障更加周全。本
    院給予受刑人陳述意見之機會（見本院卷第75至81頁），並
    審酌受刑人所犯如附表編號1至3所示各罪之犯罪態樣、時間
    間隔、侵害法益，考量各該罪合併後之不法內涵、罪責原則
    及合併刑罰所生之效果等情狀，暨考量自由裁量之範圍應受
    內部性界限之拘束及不利益變更禁止原則，避免本件定應執
    行刑後反較定應執行刑之前更不利於受刑人，爰定其應執行
    刑如主文所示。
五、爰依刑事訴訟法第477條第1項，刑法第50條第2項、第53條
    、第51條第5款，裁定如主文。
中　　華　　民　　國　　111 　年　　6 　　月　　16　　日
            刑事第三庭  審判長法　官　楊  真  明
                              法　官　楊  欣  怡
                              法　官　邱  顯  祥
以上正本證明與原本無異。
如不服本裁定，應於收受送達後5日內向本院提出抗告書狀(須附
繕本)。因疫情而遲誤不變期間，得向法院聲請回復原狀。

                              書記官  陳  緯  宇
　　　　　　　　　　　　　　　
中　　華　　民　　國　　111 　年　　6 　　月　　16　　日
附表：受刑人任偉民定應執行刑案件一覽表
編號  1 2 3 罪名  毒品危害防制條例（施用第二級毒品） 藥事法 （轉讓禁藥） 毒品危害防制條例（販賣第二級毒品） 宣告刑  有期徒刑2月  有期徒刑6月  有期徒刑3年8月  犯罪日期  107.05.29  107.05.29 107.07.30 偵查(自訴)機關 年度案號  臺中地檢107年度毒偵字第2556號 臺中地檢107年度偵字第29062號 臺中地檢109年度偵字第3658號  最後事實審 法院 臺灣臺中地方法院 臺灣臺中地方法院 臺灣高等法院 臺中分院  案號 107年度中簡字 第2463號 107年度中簡字 第2777號 110年度上訴字 第1400號  判決日期 107.10.24 108.01.25 110.10.21  確定 判決 法院 臺灣臺中地方法院  臺灣臺中地方法院 臺灣高等法院 臺中分院  案號 107年度中簡字 第2463號 107年度中簡字 第2777號 110年度上訴字 第1400號 （最高法院111年度台上字第1600號上訴不合法駁回）  判決 確定日期 107.11.12 108.02.23 111.04.13 是否為得易科罰金之案件  得易科罰金 得易服社會勞動 不得易科罰金 得易服社會勞動 不得易科罰金 不得易服社會勞動